臺灣屏東地方法院簡易民事判決
                               110年度屏簡字第676號
原      告  黃思閔  

訴訟代理人  呂承翰律師
被      告  陳柏村  

上列當事人間損害賠償事件，本院於民國111年6月22日言詞辯論
終結，判決如下：
    主  文
一、被告應給付原告新臺幣（下同）150,000元，及自111年1月1
    7日起至清償日止，按周年利率5％計算之利息。
二、原告其餘之訴駁回。
三、訴訟費用由被告負擔3/10，餘由原告負擔。
四、本判決原告勝訴部分得假執行，但被告如以150,000元為原
    告預供擔保後，得免為假執行。
    事實及理由
一、原告主張：緣原告與訴外人高珮琳原為夫妻關係，詎被告明
    知高珮琳為有夫之婦，竟於如附表所示之時間以ＬＩＮＥ傳送與
    高珮琳間如附表所示之對話內容，且於110年11月10日二人
    手牽手約會、散步，堪認被告之行為逾越朋友交遊等一般社
    交行為，超過社會一般通念所能容忍之範圍，並達破壞婚姻
    原告與高珮琳共同生活之圓滿安全及幸福之程度，已侵害原
    告基於配偶之身分法益且情節重大，致原告精神上受有莫大
    痛苦，原告爰依侵權行為法律關係提起本件訴訟等語。聲明
    ：被告應連帶給付原告新臺幣（下同）50萬元，併自起訴狀
    繕本送達之翌日起至清償日止，按周年利率5％計算之利息。
二、被告則以：我知道高珮琳是有配偶之人，也有於附表所示之
    時間以ＬＩＮＥ傳送與高珮琳間如附表所示之對話內容，原告請
    求精神慰撫金之金額過高等語置辯。聲明：原告之訴駁回。
三、按「因故意或過失，不法侵害他人之權利者，負損害賠償責
    任。故意以背於善良風俗之方法，加損害於他人者亦同。」
    、「不法侵害他人之身體、健康、名譽、自由、信用、隱私
    、貞操，或不法侵害其他人格法益而情節重大者，被害人雖
    非財產上之損害，亦得請求賠償相當之金額。．．前二項規定
    ，於不法侵害他人基於父、母、子、女或配偶關係之身分法
    益而情節重大者，準用之。」此民法第184 條第1 項、第19
    5 條第1 項、第3 項分別定有明文。再按婚姻以夫妻之共同
    生活為其目的，配偶應互相協力保持其共同生活之圓滿及幸
    福，而夫妻互守誠實，係為確保其共同生活之圓滿安全及幸
    福之必要條件，故應解為配偶因婚姻契約而互負誠實之義務
    ，如果配偶之一方為不誠實之行動，破壞共同生活之平和安
    定及幸福者，則為違背婚姻契約之義務，而侵害他人權利。
    另婚姻乃男女雙方以終身共同生活為目的而締結之身分契約
    ，夫妻之一方對於婚姻關係之完整享有人格利益，故於婚姻
    關係中，當事人間互負有貞操、互守誠信及維持圓滿之權利
    與義務，此種利益即民法第195 條第3 項所稱之「基於配偶
    關係之身分法益」。是侵害配偶關係所生身分法益之行為，
    並不以通姦行為為限，倘夫妻任一方與他人間存有逾越朋友
    交遊等一般社交行為之不正常往來，甚而肌膚之親，該夫妻
    之一方與該他人之行為已逾社會一般通念所能容忍之範圍，
    已達破壞婚姻共同生活之圓滿安全及幸福之程度，即足當之
    。經查：
  ㈠原告主張上開之事實，業據原告提出戶籍謄本、ＬＩＮＥ對
    話內容及照片為證（見本院卷第11-17、47-73頁），並為被
    告所不爭執，應可信為實在。本件被告既明知高珮琳為有配
    偶之人，竟為如附表所示之ＬＩＮＥ對話內容，涉及要求原告配
    偶高珮琳拍養眼照片、開洗澡視訊，並傳送「口交」、「在
    幹妳」、「在想親妳跟摸妳奶的畫面」等內容，並於110年1
    1月10日二人手牽手約會、散步，依社會一般通念及觀感，
    顯已逾越一般男女正常社交之舉止分際，已對原告與高珮琳
    間之婚姻本質加以干擾、侵害，已足以動搖原告與配偶間婚
    姻關係共同生活圓滿安全幸福之忠實目的，是依前揭規定及
    說明，被告侵害原告之配偶權甚明，且屬情節重大，原告主
    張被告侵害其配偶權，即屬有據。
  ㈡復按不法侵害他人之人格權，被害人受有非財產上損害，請
    求加害人賠償相當金額之慰撫金時，法院對於慰撫金之量定
    ，應斟酌實際加害情形、所造成之影響、被害人所受精神上
    痛苦程度、雙方之身分、地位、經濟狀況及其他各種情形，
    以核定相當之數額。本件被告之行為，既已破壞原告與高珮
    琳間婚姻關係共同生活美滿與幸福之程度，自堪認原告精神
    上因而受有相當程度之痛苦。本院審酌原告為大學肄業，被
    告為國中畢業，兩造均未擔任學校校長、老師、公司負責人
    監察人、民意代表、鄉鎮市調解委員，已為兩造所互不爭執
    （見本院卷第100、105、106頁），又原告109年度有所得28
    7,408元及土地、房屋等其他財產價值約為2,137,760元 ，
    被告109年度有所得277,245元及汽車一部外，別無其他財產
    ，有兩造稅務電子閘門財產調件明細表在卷可證（外放證物
    袋內），本院審酌上開兩造財產資力，暨兩造之身分、地位
    、經濟狀況、被告上開加害情形等一切情狀，是認本件原告
    請求50萬元之慰撫金，尚嫌過高，應核減為15萬元，始為允
    當。
　㈢綜上所述，原告基於侵權行為法律關係，請求被告給付150,0
    00元，及自111年1月17日起（本件起訴狀於111年1月6日寄
    存送達於林邊分駐所，有卷存第31頁之送達證書可參，依民
    事訴訟法第138條第2項規定，於111年1月16日發生送達效力
    ）及至清償日止，按年息按周年利率5％計算之利息，為有理
    由，逾此部分，即無理由，應予駁回。
四、本訴判決基礎已臻明確，兩造其餘攻擊防禦方法及訴訟資料
    經本院審酌後，核與判決不生影響，無一一論述之必要。
五、本件係適用簡易程序所為被告部分敗訴之判決，依民事訴訟
    法第436條第2項、第389條第1項第3款規定，就原告勝訴部
    分應依職權宣告假執行，並依同法第392條第2項職權宣告被
    告如預供擔保，得免為假執行。
六、訴訟費用負擔之依據：民事訴訟法第79條。　　　
中　　華　　民　　國　　111 　年　　7 　　月　　6 　　日
                        屏東簡易庭  法  官  曾吉雄
正本係照原本作成。
如對判決上訴，須於判決送達後廿日內向本院提出上訴狀，其未
表明上訴理由者，應於提出上訴後二十日內向本院補提理由書狀
（均須按他造當事人之人數附繕本）。
如委任律師提起上訴者，應一併繳納上訴審裁判費。
中　　華　　民　　國　　111 　年　　7 　　月　　6 　　日
                                    書記官  鄭美雀
附表：自110年10月10日起至110年11月30日止，被告（下簡稱：
      被）與高珮琳（下簡稱：高）LINE對話而有侵害原告配偶
      關係之身分法益之紀錄
傳送人 內容 截圖在本院卷頁數 被 要口交了嗎？ 第53頁 高 我盡力了 可以讓陳先生滅一下火了嗎 第55頁 被 我真是很難餵飽你  被 乖吼 回家記得拍給我養眼 第57頁 高 拍什麼  被 全身上下 這還需要問  高 這兩張先讓你止餓一下 第59頁 被 真的止餓咧 收回吧  高 在幹嘛呢 第61頁 被 在幹妳 在想親妳跟摸妳奶的畫面  被 妳沒視訊讓我看妳洗澡 第63頁 高 我是真的想作你的太太 第67頁 高 雖然我們真的在一起 也才10幾天 我真的感覺到你滿滿的愛 和滿滿的關心 感謝你愛我 感謝我遇到你 愛你~~~